宣示判決筆錄
原      告  玉山商業銀行股份有限公司


法定代理人  黃男州  
訴訟代理人  李宜靜  
            馬君瀛  
被      告  戴靖祐  



上列當事人間111 年度中小字第1324號請求返還借款事件，於中
華民國111年5月18日上午9時25分整在臺灣臺中地方法院臺中簡
易庭宣示判決，出席職員如下：
    法      官  林筱涵
    書  記  官  張峻偉
朗讀案由。
法官朗讀主文宣示判決如下：
    主    文
被告應給付原告新臺幣陸萬玖仟貳佰壹拾肆元，及自民國九十四
年五月二十日起至清償日止，按年息百分之十五計算之利息。
訴訟費用新臺幣壹仟元由被告負擔。
本判決得假執行。
    事實及理由之要領
一、原告主張：被告與原告簽訂現金卡借款契約，約定以金融卡
    提款或轉帳方式在借款額度內動支，借款期間為一年，屆期
    時如被告不為反對續約之意思表示並經原告審核同意者，得
    直接續約，不另換約，其後每年屆期時亦同，借款利率依年
    息18.25％固定計算，按日計息。另自民國104 年9 月1 日起
    依銀行法第47條之1 第2 項規定按年息15% 計算利息。還款
    方式為每月應繳付最低還款金額，如有任何一宗債務不依約
    清償本金或付息時，債務視為全部到期，並加計逾期在6 個
    月以內者，依約定利率10％，逾期超過6 個月部分，依約定
    利率20％之違約金。詎被告向原告借款未依約清償，迄至94
    年5月20日止，尚積欠本金新臺幣（下同）69,214元。為此
    ，爰依現金卡契約之法律關係，提起本件訴訟，並聲明：被
    告應給付原告69,214元，及自94年5月20日起至清償日止，
    按年息百分之15計算之利息。
二、上開原告主張之事實，業據其提出現金卡個人資料及交易明
    細為證。被告已於相當時期受合法之通知，而於言詞辯論期
    日不到場，亦未提出準備書狀爭執，本院依上開證據調查之
    結果，堪信原告所陳上情為真正，本院即採為判決之基礎。
    從而，原告依現金卡契約之法律關係，請求被告給付原告69
    ,214元，及自94年5月20日起至清償日止，按年息百分之15
    計算之利息，為有理由，應予准許。
三、訴訟費用負擔及假執行宣告之依據：民事訴訟法第78條、第
    436條之19第1項、第436條之20。
　
民事訴訟法第436條之24第2項：
對於本判決之上訴，非以違背法令為理由，不得為之。
如對本判決上訴，須於判決送達後20日內向本院提出上訴狀，並
須表明原判決所違背之法令及其具體內容與依訴訟資料可認為原
判決有違背法令之具體事實之上訴理由（均須按他造當事人之人
數附繕本）。
中　　華　　民　　國　　111 　年　　5 　　月　　18　　日
                  臺灣臺中地方法院臺中簡易庭
                                  法  官  林筱涵
                                  書記官  張峻偉
以上正本證明與原本無異。
中　　華　　民　　國　　111 　年　　5 　　月　　18　　日
                                  書記官  張峻偉